# 银行理财产品能作为以公允价值计量的可供出售的金融资产吗？

提问人：3311008 时间：2017-08-04 22:39:34
36 、理财产品会计处理 公司通过银行购买理财产品，时间均为 1 年以内，主要类型如下： 1 、通过银行对某房地产项目的资管计划 5亿元，预期收益率6%。 2 、中信证券量化对冲 7 号。定期，可以查询基金净值。 3 、工行“日升月恒”收益递增型法人人民币理财，随时可赎回，预期收益率2.2%，赎回时本金、收益一次性入银行账户。 目前公司会计核算全部作为以公允价值计量的可供出售的金融资产，期末按预期收益率期末分别调整“可供出售的金融资产—公允价值变动”、“其他综合收益”、会计报表列示“其他流动资产” 请问：
1 、作为以公允价值计量的可供出售的金融资产是否合适（如果按成本计量，又会导致收回时收益一次性增加，好象也不合理！） 2 、以预期收益率计算“公允价值变动”是否合理？ 3 、如果确认可以以公允价值计量，要考虑递延所得税负债和所得税费用-递延所得税费用吗？

回答人：chenyiwei
1 、存在指定为以公允价值进行后续计量的可供出售金融资产的可能性。对于现金流量变动风险较低，本金安全和收益保障程度较高、性质上更偏向于债权投资的此类理财产品，可以采用你所说的根据截至期末实现的预期收益确认公允价值变动和其他综合收益的做法。 2 、如果确认可以以公允价值计量，则需就公允价值变动确认递延所得税负债，对应借记其他综合收益而不是所得税费用。

提问人：h2h2h2 时间：2017-08-05 20:14:56
大大们，
假设：
没有 quoted price 公开报价； 1 ）通过银行对某房地产项目的资管计划 5 亿元（假设为本金），收益率6%（假设是年利率），时间均为 1 年以内。
可以作为以公允价值计量的可供出售的金融资产。 1 年以内，从收益6%年利率，按月或季调整月度利息或季度利息及其相关所得税费用入损益表（看是做月度报表或季度报表），直到年尾收回现金（本金和累积利息）。
再假设：
这一年里，收益率是固定为6%，而市场上相同性质的金融产品的收益率（用其来折现未来的现金流）
近6%, 那账面调整金额就应该近似其公允价值（差别不大），不需调整；
变大（>6%），那账面调整金额就应该大于其公允价值，是未实现损失，需贷“可供出售的金融资产 - 公允价值变动”和借“其他综合收益”；
变小（<6%），那账面调整金额就应该小于其公允价值，是未实现盈利，需借“可供出售的金融资产 - 公允价值变动”和贷“其他综合收益”。
如果收益率是随着市场变化的话，那账面调整金额就应该近似其公允价值。
不知道我的理解是否有误，如有，请大大们指正。

回答人：chenyiwei
如果这类基本保证固定收益的，则建议作为贷款和应收款项类金融资产处理，不建议按公允价值计量，其本身无活跃市场。